ko: 의상 구성품 포함: 바디수트; 부츠 커버; 망토; 장갑; 모자; 헤드피스; 점프수트; 마스크; 무기 소품; 가발; 기타
sv: Kostymkomponenter ingår: Body; Stövelöverdrag; Mantel; Handskar; Hatt; Huvudbonad; Jumpsuit; Mask; Vapenreplika; Peruk; Övrigt
nb: Kostymekomponenter inkludert: Bodysuit; Støveltrekk; Kappe; Hansker; Hatt; Hodeplagg; Jumpsuit; Maske; Rekvisittvåpen; Parykk; Annet
ru: Комплектация костюма: Боди; Чехлы для обуви; Накидка; Перчатки; Шляпа; Головной убор; Комбинезон; Маска; Бутафорское оружие; Парик; Другое
en: Costume components included: Bodysuit; Boot covers; Cape; Gloves; Hat; Headpiece; Jumpsuit; Mask; Prop weapon; Wig; Other
tr: Dâhil kostüm bileşenleri: Tulum; Çizme kılıfları; Pelerin; Eldivenler; Şapka; Başlık; Tulum; Maske; Oyuncak silah; Peruk; Diğer
zh-CN: 包括服装配件: 紧身连衣裤; 靴套; 斗篷; 手套; 帽子; 头饰; 连体服; 面具; 道具武器; 假发; 其他
pt-BR: Componentes da fantasia incluídos: Collant; Capas para botas; Capa; Luvas; Chapéu; Enfeite de cabeça; Macacão; Máscara; Arma cenográfica; Peruca; Outros
ro-RO: Componente incluse în costumație: Body; Huse pentru cizme; Pelerină; Mănuși; Pălărie; Accesoriu pentru cap; Salopetă; Mască; Armă de recuzită; Perucă; Altele
th: ส่วนประกอบของเครื่องแต่งกาย ได้แก่: บอดี้สูท; ปลอกหุ้มรองเท้า; ผ้าคลุม; ถุงมือ; หมวก; เครื่องประดับศีรษะ; จั๊มสูท; หน้ากาก; อาวุธประกอบฉาก; วิกผม; อื่นๆ
pt-PT: Componentes do fato incluídos: Body; Cobre-botas; Capa; Luvas; Chapéu; Acessório de cabeça; Macacão; Máscara; Arma de adereço; Peruca; Outro
es: Componentes del disfraz incluidos: Body; Cubrebotas; Capa; Guantes; Sombrero; Tocado; Mono; Máscara; Arma de utilería; Peluca; Otro
hu: Öltözethez mellékelt kiegészítők: Kombidressz; Csizmavédők; Köpeny; Kesztyűk; Kalap; Fejdísz; Kezeslábas; Maszk; Játékfegyver; Paróka; Egyéb
it: Componenti del costume inclusi: Body; Copristivali; Mantello; Guanti; Cappello; Copricapo; Tuta intera; Maschera; Arma finta; Parrucca; Altro
fr: Éléments inclus dans le costume: Justaucorps; Couvre-bottes; Cape; Gants; Chapeau; Coiffe; Combinaison; Masque; Arme factice; Perruque; Autre
lt-LT: Į komplektą įeinantys kostiumo komponentai: Glaustinukė; Batų apdangalai; Apsiaustas; Pirštinės; Skrybėlė; Galvos apdangalas; Kombinezonas; Kaukė; Ginklo rekvizitas; Perukas; Kita
de: Enthaltene Kostümkomponenten: Bodysuit; Stiefelüberzieher; Umhang; Handschuhe; Hut; Kopfschmuck; Jumpsuit; Maske; Requisiten-Waffe; Perücke; Andere
bg-BG: Включени компоненти на костюма: Боди; Покривала за ботуши; Наметало; Ръкавици; Шапка; Украшение за глава; Гащеризон; Маска; Оръжие реквизит; Перука; Други
cs: Součásti kostýmu: Body; Návleky na boty; Plášť; Rukavice; Klobouk; Ozdoba hlavy; Overal; Maska; Maketa zbraně; Paruka; Ostatní
zh-TW: 服裝套裝內含物: 緊身衣; 靴套; 披風; 手套; 帽子; 頭飾; 連身衣; 面具; 道具武器; 假髮; 其他
el: Περιλαμβάνονται στοιχεία στολής: Ολόσωμο κορμάκι; Καλύμματα για μπότες; Κάπα; Γάντια; Καπέλο; Αξεσουάρ κεφαλιού; Ολόσωμη φόρμα; Μάσκα; Όπλο (αξεσουάρ); Περούκα; Άλλο
pl: Elementy kostiumu w zestawie: Body; Nakładki na buty; Peleryna; Rękawiczki; Kapelusz; Stroik na głowę; Kombinezon; Maska; Zabawkowa broń; Peruka; Inne
nl: Kostuum onderdelen inbegrepen: Bodysuit; Schoenovertrekken; Cape; Handschoenen; Hoed; Hoofddeksel; Jumpsuit; Masker; Nepwapen; Pruik; Overige
fi: Asun mukana tulevat osat: Body; Kengänpäälliset; Viitta; Käsineet; Hattu; Päähine; Haalari; Naamio; Leikkiase; Peruukki; Muu
sl-SI: Vključene sestavne dele kostuma: Bodi; Prevleke za škornje; Ogrinjalo; Rokavice; Klobuk; Naglavni okras; Pajac; Maska; Rekvizit orožja; Lasulja; Drugo
vi: Các thành phần trang phục đi kèm: Áo liền quần bó sát; Vỏ bọc ủng; Áo choàng; Găng tay; Mũ; Trang sức đội đầu; Bộ đồ bay; Mặt nạ; Vũ khí mô hình; Tóc giả; Khác
ja: 衣装のコンポーネント付き: ボディスーツ; ブーツカバー; ケープ; 手袋; 帽子; ヘッドピース; ジャンプスーツ; マスク; 小道具の武器; ウィッグ; その他
sk-SK: Vrátane súčastí kostýmu: Kombinéza; Návleky na topánky; Plášť; Rukavice; Klobúk; Ozdoba hlavy; Overal; Maska; Rekvizita zbrane; Parochňa; Iné
hr-HR: Uključene komponente kostima: Bodi; Navlake za čizme; Plašt; Rukavice; Šešir; Ukras za glavu; Kombinezon; Maska; Oružje kao rekvizit; Perika; Ostalo
da: Kostumekomponenter, der er inkluderet: Bodysuit; Støvleovertræk; Kappe; Handsker; Hat; Hovedbeklædning; Jumpsuit; Maske; Våben som rekvisit; Paryk; Andet